【裁判字號】    95,重訴,14
【裁判日期】    950331
【裁判案由】    給付借款
【裁判全文】
臺灣臺南地方法院民事判決              95年度重訴字第14號
原      告  台南區中小企業銀行股份有限公司
法定代理人  甲○○
訴訟代理人  丙○○
            丁○○
被      告  揚昇不織布有限公司
兼法定代理  戊○○
人
被      告  乙○○
            己○○
                        315.
上列當事人間請求給付借款事件，經本院於民國95年3月31日言
詞辯論終結，判決如下：
    主  文
被告應連帶給付原告新台幣壹佰貳拾肆萬玖仟玖佰壹拾肆元，及
自民國九十四年十二月四日起至清償日止，按年息百分之七點七
五計算之利息，並自民國九十五年一月五日起至清償日止，逾期
在六個月以內者，按上開利率百分十，逾期超過六個月者，按上
開利率百分之二十計算之違約金。
被告應連帶給付原告新台幣貳佰柒拾陸萬陸仟柒佰玖拾參元，及
自民國九十四年十一月三十日起至清償日止，按年息百分之五計
算之利息，並自民國九十四年十二月三十一日起至清償日止，逾
期在六個月以內者，按上開利率百分十，逾期超過六個月者，按
上開利率百分之二十計算之違約金。
被告應連帶給付原告新台幣伍佰萬元，及自民國九十四年十二月
三十日起至清償日止，按年息百分之四點六計算之利息，並自民
國九十五年一月三十一日起至清償日止，逾期在六個月以內者，
按上開利率百分十，逾期超過六個月者，按上開利率百分之二十
計算之違約金。
被告應連帶給付原告新台幣柒拾壹萬捌仟貳佰元，及自民國九十
四年十二月三十日起至清償日止，按年息百分之五點一計算之利
息，並自民國九十五年一月三十一日起至清償日止，逾期在六個
月以內者，按上開利率百分十，逾期超過六個月者，按上開利率
百分之二十計算之違約金。
被告應連帶給付原告新台幣參佰柒拾捌萬元，及自民國九十四年
十二月二十七日起至清償日止，按年息百分之六點七計算之利息
，並自民國九十五年一月二十八日起至清償日止，逾期在六個月
以內者，按上開利率百分十，逾期超過六個月者，按上開利率百
分之二十計算之違約金。
訴訟費用由被告連帶負擔。
本判決第一項、第二項、第三項、第四項、第五項，於原告各以
新臺幣肆拾貳萬元、玖拾參萬元、壹佰陸拾柒萬元、貳拾肆萬元
、壹佰貳拾陸萬元供擔保後，各得假執行。
    事 實 及 理 由
一、本件被告揚昇不織布有限公司雖設於嘉義縣，而被告戊○○
    、乙○○、己○○亦分別均設籍於嘉義縣及臺北市，惟兩造
    就本件借貸契約涉訟，曾合意以本院為第一審管轄法院，有
    被告簽訂之授信約定書第13條規定可稽，本院自有管轄權，
    合先敘明。又被告均未於言詞辯論期日到場，核無民事訴訟
    法第386條所列各款情形，應依原告之聲請，由其一造辯論
    而為判決。
二、原告起訴主張：
（一）被告揚昇不織布有限公司邀同被告戊○○、乙○○、己○○為連帶保證人，於民國93年2月4日向原告借用新台幣（
      下同）3,000,000元，期限自93年2月4日起至96年2月4日
      止，借款利率按年息百分之7.75固定按月計付本息，如未
      按期支付利息或到期不履行時，應即喪失期限利益，全部
      債務視為到期，除仍按原約定利率計息外，逾期清償在6
      個月以內者，按上開利率百分之10，逾期超過6個月者，
      按上開利率百分之20計付違約金。
（二）被告揚昇不織布有限公司邀同被告戊○○、乙○○、己○○為連帶保證人，於94年8月31日向原告借用3,000,000元
      ，期限自94年8月31日起至97年8月31日止，借款利率按年
      息百分之5固定按月計付本息，如未按期支付利息或到期
      不履行時，應即喪失期限利益，全部債務視為到期，除仍
      按原約定利率計息外，逾期清償在6個月以內者，按上開
      利率百分之10，逾期超過6個月者，按上開利率百分之20
      計付違約金。
（三）被告揚昇不織布有限公司邀同被告戊○○、乙○○、己○○為連帶保證人，於94年11月30日向原告借用5,000,000
      元，期限自94年11月30日起至95年11月30日止，借款利率
      按原告公告之基準利率加計年息百分之0.748機動按月計
      付本息，如未按期支付利息或到期不履行時，應即喪失期
      限利益，全部債務視為到期，除仍按原約定利率計息外，
      逾期清償在6個月以內者，按上開利率百分之10，逾期超
      過6個月者，按上開利率百分之20計付違約金。
（四）被告揚昇不織布有限公司邀同被告戊○○、乙○○、己○○為連帶保證人，於94年9月30日向原告借用798,000元，
      期限自94年9月30日起至95年3月28日止，借款利率按原告
      公告之基準利率加計年息百分之1.248機動按月計付本息
      ，如未按期支付利息或到期不履行時，應即喪失期限利益
      ，全部債務視為到期，除仍按原約定利率計息外，逾期清
      償在6個月以內者，按上開利率百分之10，逾期超過6個月
      者，按上開利率百分之20計付違約金。
（五）被告揚昇不織布有限公司邀同被告戊○○、乙○○、己○○為連帶保證人，於94年7月27日向原告借用4,200,000元
      ，期限自94年7月27日起至95年1月22日止，借款利率按原
      告公告之基準利率加計年息百分之2.848機動按月計付本
      息，如未按期支付利息或到期不履行時，應即喪失期限利
      益，全部債務視為到期，除仍按原約定利率計息外，逾期
      清償在6個月以內者，按上開利率百分之10，逾期超過6個
      月者，按上開利率百分之20計付違約金。
（六）詎被告揚昇不織布有限公司已停止營業，且分別自1.95年
      1月4日、2.94年12月30日、3.95年1月30日、4.95年1月30
      日、5.95年1月27日起違約未履行，依約已喪失期限利益
      ，雖經原告追索，均未清償，尚欠如主文所示之金額迄未
      清償，為此提起本件訴訟，並聲明請求判決如主文所示。
三、原告主張之事實，已據其提出借據、授信約定書、分期償還
    放款帳、轉帳收入傳票、放款撥款傳票、授信增補契約書、
    原告牌告利率表、週轉金貸款契約書、連帶保證書等件為證
    ，核屬相符，被告經合法通知，既未於言詞辯論期日到場，
    亦未提出書狀作何聲明或陳述，自堪信原告之主張為真實。
    從而，原告依消費借貸及連帶保證契約請求被告連帶給付如
    主文所示之本金、利息及違約金，為有理由，應予准許。
四、原告陳明願供擔保，聲請宣告假執行，核無不合，爰酌定相
    當之擔保金額，准許之。
五、結論：本件原告之訴為有理由，依民事訴訟法第385條第1項
    前段、第85條第2項、第390條第2項，判決如主文。
中    華    民    國    95    年    3     月    31    日
                  民事第五庭    法  官  孫淑玉
上為正本係照原本作成。
如對本判決上訴，須於判決送達後20日內向本院提出上訴狀。
中    華    民    國    95    年    4     月    4     日
                                書記官  凌昇裕


司法院資訊處製作；財團法人民間司法改革基金會備份。
